---
title: "übung_2_js422"
author: "jan"
date: "9/28/2021"
output: html_document
---

```{r setup, include=FALSE}
knitr::opts_chunk$set(echo = TRUE)
```

```{r Netzwerkattribute_verstehen}
library(igraph)
el <- read.csv("https://raw.githubusercontent.com/hdm-crpr/226305/master/data/crpr2/edges.csv", header=T, as.is=T, sep = ",")
nodes <- read.csv("https://raw.githubusercontent.com/hdm-crpr/226305/master/data/crpr2/nodes.csv", header=T, as.is=T, sep = ",")
edgematrix <-as.matrix(el)
s <- graph_from_data_frame(d=edgematrix, vertices=nodes, directed=T)
s
```
#Auflistung aller Knoten-Attribute
```{r}
list.vertex.attributes(s)
```
#Auflistung aller Kanten-Attribute
```{r}
list.edge.attributes(s)
```
#Werte für das Edge-Attribut "Relation"
```{r}
edge.attributes(s)$relation
```
#Werte für das Vertex-Attribut "sex"

```{r}
vertex.attributes(s)$sex
```
#Titel der Abbildung und Algorithmus ändern
```{r}
plot(s,
     layout=layout_with_fr,
     main="Visualisierung eines Netzwerks")
```
#Neue Farbgebung

```{r}

?igraph.plotting

V(s)$color <- "darkblue"
V(s)$frame.color <- "lightblue"
E(s)$arrow.size <- .3
E(s)$color <- "lightblue"

plot(s,
     layout=layout_with_kk,
     main ="Visualisierung in blau",
     sub="frei nach Yves Klein")

```
#Netzwerk erneut einlesen
```{r}
library(igraph)
el <- read.csv("https://raw.githubusercontent.com/hdm-crpr/226305/master/data/crpr2/edges.csv", header=T, as.is=T, sep = ",")
nodes <- read.csv("https://raw.githubusercontent.com/hdm-crpr/226305/master/data/crpr2/nodes.csv", header=T, as.is=T, sep = ",")
edgematrix <-as.matrix(el)
s <- graph_from_data_frame(d=edgematrix, vertices=nodes, directed=T)
s

par(mar=c(0,0,0,0))
V(s)$color <- "lightblue"

plot(s,
     asp=0, 
     layout=layout_with_kk,
     vertex.size=10,
     edge.arrow.size=.4,
     edge.color="grey50",
     edge.curved=curve_multiple(s))

par(mar=c(0,0.5,0.5,0)) 
```
#Eigenes Netzwerk visualisieren

```{r}
library(igraph)
el <- read.csv("https://raw.githubusercontent.com/janschomaher/netzwerkanalyse/main/el_rick.csv?token=ARL4VWGID3AFYBUCJOEH4ULBKLJJO", header=T, as.is=T, sep = ",")
nodes <- read.csv("https://raw.githubusercontent.com/janschomaher/netzwerkanalyse/main/nl_rick2.csv", header=T, as.is=T, sep = ",")
edgematrix <-as.matrix(el)
rick_morty <- graph_from_data_frame(d=edgematrix, vertices=nodes, directed=T)
rick_morty

par(mar=c(1,1,1,1)) 
V(rick_morty)$color <- "lightblue"

plot(rick_morty,
layout=layout_with_fr,
vertex.size=25,
edge.width=E(rick_morty)$weight,		
edge.arrow.size=.8,
edge.color="black",
main="Rick and Morty: Wer ist auf wen sauer?",
sub="gewichtet")
```
#Erstellung Teilnetzwerk Help

```{r}
library(igraph)
el <- read.csv("https://raw.githubusercontent.com/hdm-crpr/226305/master/data/crpr2/edges.csv", header=T, as.is=T, sep = ",")
nodes <- read.csv("https://raw.githubusercontent.com/hdm-crpr/226305/master/data/crpr2/nodes.csv", header=T, as.is=T, sep = ",")
edgematrix <-as.matrix(el)
s <- graph_from_data_frame(d=edgematrix, vertices=nodes, directed=T)
s

list.edge.attributes(s)
edge.attributes(s)$relation

help <- subgraph.edges(s, E(s)[relation==2])

plot(help,
     layout=layout_with_kk,
     main="Visualisierung Help",
     edge.color="green",
     edge.arrow.size=.5)

```
```{r}
library(igraph)
el <- read.csv("https://raw.githubusercontent.com/hdm-crpr/226305/master/data/crpr2/edges.csv", header=T, as.is=T, sep = ",")
nodes <- read.csv("https://raw.githubusercontent.com/hdm-crpr/226305/master/data/crpr2/nodes.csv", header=T, as.is=T, sep = ",")
edgematrix <-as.matrix(el)
s <- graph_from_data_frame(d=edgematrix, vertices=nodes, directed=T)
s

list.edge.attributes(s)
edge.attributes(s)$relation

love <- subgraph.edges(s, E(s)[relation==3])

plot(love,
     layout=layout_with_kk,
     main="Visualisierung Love",
     edge.color="red")
```
#Visualisierung Beziehungen

```{r}
beziehung <- subgraph.edges(love, E(love)[complicated==1])
beziehung

plot(beziehung,
     layout=layout_with_kk,
     main="Visualisierung Beziehungen",
     edge.color="red")
```

#multiples Netzwerk darstellen
```{r}
library(igraph)
el <- read.csv("https://raw.githubusercontent.com/hdm-crpr/226305/master/data/crpr2/edges.csv", header=T, as.is=T, sep = ",")
nodes <- read.csv("https://raw.githubusercontent.com/hdm-crpr/226305/master/data/crpr2/nodes.csv", header=T, as.is=T, sep = ",")
edgematrix <-as.matrix(el)
s <- graph_from_data_frame(d=edgematrix, vertices=nodes, directed=T)

# definiert die Farbe der Relation
E(s)[E(s)$relation == 1]$color <- "lightblue" 
E(s)[E(s)$relation == 2]$color <- "grey20"
E(s)[E(s)$relation == 3]$color <- "red"


# Visualisierungsparameter festlegen
par(mar=c(0,0,1,0)) 

plot(s,
     asp=0,
     edge.arrow.size=.2,
     vertex.color="gray90",
     vertex.frame.color="white",
     vertex.size=10,
     layout=layout_with_kk,
     edge.curved=curve_multiple(s),
     main="Multiplexes Netzwerk, d.h. verschiedene Formen der Beziehung",
     sub="n=38, hellblau=Zusammenarbeit, hellgrau=Ratsuche, rot=Beziehung")
```

#Teilnetzwerk Männer

```{r}
el <- read.csv("https://raw.githubusercontent.com/hdm-crpr/226305/master/data/crpr2/edges.csv", header=T, as.is=T, sep = ",")
nodes <- read.csv("https://raw.githubusercontent.com/hdm-crpr/226305/master/data/crpr2/nodes.csv", header=T, as.is=T, sep = ",")
edgematrix <-as.matrix(el)
s <- graph_from_data_frame(d=edgematrix, vertices=nodes, directed=T)

list.vertex.attributes(s)

vertex_attr(s)$sex

s_male <- delete_vertices(s, V(s)[sex != "1"]) 
s_male

s_male_cr <- delete_vertices(s_male, V(s_male)[crpr=="2"]) 
s_male_cr

plot(s_male_cr, 
     layout=layout_with_kk,
     main="Netzwerk der CR-Vertiefer",
     edge.color="grey80",
     edge.arrow.size=.3,
     vertex.label.color="grey10",
     vertex.color="pink",
     sub="n=17, 48 Kanten, alle Beziehungsarten")
```

#Teilnetzwerk männliche Journalisten, überwiegend zusammenarbeiten und auf Tinder unterwegs sind
```{r}
s_male_cr
plot(s_male_cr, 
     layout=layout_with_kk,
     main="Netzwerk der CR-Vertiefer",
     edge.color="grey80",
     edge.arrow.size=.3,
     vertex.label.color="grey10",
     vertex.color="pink",
     sub="n=17, 48 Kanten, alle Beziehungsarten")

s_male_cr

s_male_cr_work
```

