#Grundlegendes Neztwerk einlesen
```{r Dichte in Teilnetzwerken vergleichen}
# Berechnung der Dichte des Netzwerks s
library(igraph)
el <- read.csv("https://raw.githubusercontent.com/hdm-crpr/226305/master/data/crpr2/edges.csv", header=T, as.is=T, sep = ",")
nodes <- read.csv("https://raw.githubusercontent.com/hdm-crpr/226305/master/data/crpr2/nodes.csv", header=T, as.is=T, sep = ",")
edgematrix <-as.matrix(el)
s <- graph_from_data_frame(d=edgematrix, vertices=nodes, directed=T)
E(s)$arrow.size <- .2

# Teilnetzwerke erstellen
work <- subgraph.edges(s, E(s)[relation==1]) 
help <- subgraph.edges(s, E(s)[relation==2]) 
love <- subgraph.edges(s, E(s)[relation==3])

```

#Dichte der M채nner- und Frauennetzwerke zur Zusammenarbeit
```{r Task Dichte zwischen M채nner und Frauennetzwerken}

s_comp <-decompose.graph(s) 
s_comp

s_comp1 <- s_comp[[1]] 
s_comp2 <- s_comp[[2]]

s_comp1 
s_comp2

plot(s_comp1)

plot(s_comp2)

work_1 <- subgraph.edges(s_comp1, E(s_comp1)[relation==1])

work_male_1 <- delete_vertices(work_1, V(work_1)[sex != "2"])
work_male_1
plot(work_male_1, vertex.color="lightblue", main="Zusammenarbeit M채nner Cluster1")


work_fem_1 <- delete_vertices(work_1, V(work_1)[sex != "1"])
work_fem_1
plot(work_fem_1, vertex.color="pink", main="Zusammenarbeit Frauen Cluster1")

work_2 <- subgraph.edges(s_comp2, E(s_comp2)[relation==1])
work_fem_2 <- delete_vertices(work_2, V(work_2)[sex != "1"])
work_fem_2
plot(work_fem_2, vertex.color="yellow", main="Zusammenarbeit Frauen Cluster 2")


edge_density(work_male_1)
edge_density(work_fem_1)
edge_density(work_fem_2)
```
#Antwort: Die Dichte des M채nner-Arbeits-Teilnetzwerks 1 ist (gerundet) 6,67 Porzent, die des Frauen-Arbeits-Teilnetzwerks 1 ist 7,5 Prozent. Teilnetzwerk 2 besteht nur aus Frauen, die Dichte liegt hier bei genau 40 Prozent.

#Degree-Anaylse:
##work
Der zentralste Knoten ist No. 19. Die Zentralisierung liegt bei 10,8 Prozent.
##help
Der zentralse Knoten ist No.18. Die Zentralisierung liegt bei 29,7 Prozent.
##love
Der Zentralse Knoten ist No.23. Die Zentraliseirung liegt bei rund 18 Prozent (100%=506 Knoten).
```{r}
work <- subgraph.edges(s, E(s)[relation==1]) 
help <- subgraph.edges(s, E(s)[relation==2]) 
love <- subgraph.edges(s, E(s)[relation==3])

dw <-degree(work)
dw
which.max(dw)
degree(work, mode="in")
centr_degree(work, mode="in", normalized=T)
indw <- degree(work, mode="in")
indw

dh <- degree(help)
dh
which.max(dh)
degree(help, mode="in")
centr_degree(help, mode="in", normalized=T)
indh <- degree(help, mode="in")
indh

dl <- degree(love)
dl
which.max(dl)
degree(love, mode="in")
centr_degree(love, mode="in", normalized=T)
indl <- degree(love, mode="in")
indl



```


